【裁判字號】    92,交易,104
【裁判日期】    920801
【裁判案由】    公共危險
【裁判全文】
臺灣彰化地方法院刑事判決                        九十二年度交易字第一四號
    公  訴  人  臺灣彰化地方法院檢察署檢察官
    被      告  甲○○
右列被告因公共危險案件，經檢察官聲請簡易判決處刑（九十二年度偵字第三八００
號），本院改依通常程序審理，判決如左：
    主      文
甲○○服用酒類，不能安全駕駛動力交通工具而駕駛，處有期徒刑月，如易科罰金
，以佰元折算壹日。
    事      實
一、甲○○前因酒後駕車公共危險案件，經本院以九十年度斗交簡字第五０號判決判
    處拘役三十五日，如易科罰金以三百元折算一日確定，於民國九十年九月六日易
    科罰金執行完畢（非受有期徒刑執行完畢，不構成累犯）。詎仍不知警惕，於九
    十二年五月五日上午八、九時許，在彰化縣二林鎮頂厝里文明巷友人住處飲用酒
    類後，已達不能安全駕駛動力交通工具之程度，竟仍於同日下午一時十分許，自
    行駕駛車牌號碼ＮＰ─五五二五號（聲請簡易判決處刑書誤載為Ｎ五－五五二五
    號）自用小客車，沿彰化縣二林鎮○○里○○路行駛，欲返回位在溪湖鎮之住處
    。嗣行經該處之巡邏員警乙○○發現甲○○駕車行速緩慢，且忽然暫停於道路中
    央雙黃線處，乃趨前要求甲○○下車受檢，並帶回警局實施酒精濃度測試，發現
    其呼氣中所含酒精濃度為每公升一點一一毫克，始查悉上情。
二、案經彰化縣警察局二林分局報請台灣彰化地方法院檢察署檢察官偵查後，聲請簡
    易判決處刑，本院改依通常程序審理。
    理      由
一、訊據被告甲○○對於右揭飲用酒類之事實固坦承不諱，惟矢口否認有何酒後駕車
    之公共危險犯行，辯稱：當時因友人中午即將開店做生意，伊就走回車內睡覺，
    睡到一半遭員警叫醒，伊並無開車之舉動，且當時車輛係停在路邊，並未行駛於
    二溪路上云云。然查：右揭事實，業據被告迭於警詢及偵訊時坦承不諱，核與證
    人乙○○證述情節相符，並有酒精濃度測試單、測試觀察紀錄表、舉發違反道路
    交通管理事件通知單各一份在卷可稽。依證人乙○○於本院審理時證稱：「當時
    我是在二溪路要取締交通違規，我到現場的時候，被告後面有一部車子超過被告
    ，攔下我們跟我們講說他後面有一部車子怪怪的，距離我們約二、三十公尺，我
    們開過去的時候看到被告的車子怪怪的，被告當時開車開的很慢，過去的時候被
    告的車子已經停下來，是停在二溪路主要道路雙黃線的中間，被告並趴在車上，
    我下去敲被告的車門，請被告下來。」等語，已明確證述被告酒後駕車注意能力
    欠佳之具體情事。而被告雖辯稱：當時將車停在二溪路邊，步行約一百公尺左右
    到達文明巷朋友家中云云，惟依本院當庭調閱該處相關區域電子地圖提示被告辨
    認，被告既無法指出確切之停車位置，且文明巷與被告遭攔檢之二溪路段間仍有
    相當距離，本非步行一百公尺即可抵達；況被告既係前往文明巷拜訪友人，該巷
    內又非交通繁忙不易停車之處，理當就近將車輛停放於友人門口或鄰近之處，應
    無刻意停車於二溪路上再步行進入巷內之必要。又被告倘真酒後精神不濟，當時
    友人又須開店營業，該處自有空餘房間或床位足供被告休息養神，則被告大可直
    接要求在友人家中略事休息，尚無須費事步行返回車上並躺臥於狹小空間內睡覺
    。是以被告前揭所辯顯與常情不符，應屬事後卸責之詞，不足採信。另參諸德國
    、美國之認定標準，對於酒精濃度呼氣已達每公升零點五五毫克以上，肇事率為
    一般正常人之十倍，認為已達「不能安全駕駛」之標準，法務部八十八年五月十
    八日法檢字第００一六六九函釋甚明。被告呼氣中之酒精濃度高達每公升一點
    一一毫克，且其駕車行經主要幹道，卻又緩慢行駛且停駐於中央雙黃線上，駕駛
    行為明顯異常，足見被告已因飲酒之故，達於不能安全駕駛動力交通工具之程度
    。本案事證已臻明確，被告犯行至堪認定。
二、核被告甲○○於飲用酒類後，已達於不能安全駕駛動力交通工具之程度，竟猶執
    意駕車外出，所為係犯刑法第一百八十五條之三之服用酒類重大違背安全駕駛罪
    。爰審酌被告前曾因酒後駕車致生公共危險案件，經本院以九十年度斗交簡字第
    五０號判決判處拘役並執行完畢，竟未能從中記取教訓，避免重蹈覆轍；且其本
    件酒測濃度數值非低，對於公共安全之威脅性相對提高，雖幸未釀成其他用路民
    眾傷亡之嚴重結果，仍應給予適度之刑罰，用資警惕，並參以被告犯罪動機、手
    段、目的、所生危害、本院審理期間否認犯行之態度、具有國小肄業學歷之智識
    程度等一切情狀，量處如主文所示之刑，併諭知易科罰金之折算標準，以示懲儆
    。
據上論斷，應依刑事訴訟法第四百五十二條、第二百九十九條第一項前段，刑法第一
百八十五條之三、第四十一條第一項前段，罰金罰鍰提高標準條例第二條，判決如主
文。
本案經檢察官林依成到庭執行職務。
中    華    民    國    九十二      年      八      月        一        日
                                臺灣彰化地方法院交通法庭
                                    法      官  高  文  崇
右正本證明與原本無異。
如不服本判決，應於判決送達後十日內向本院提出上訴狀( 須附繕本 )。
告訴人或被害人對於判決如有不服具備理由請求檢察官上訴者，其上訴期間之計算係
以檢察官收受判決正本之日期為準。
                                    法院書記官  謝  志  鑫
中    華    民    國    九十二      年      八      月        八        日
刑法第一百八十五條之三：
服用毒品、麻醉藥品、酒類或其他相類之物，不能安全駕駛動力交通工具而駕駛者，
處一年以下有期徒刑、拘役或三萬元以下罰金。


司法院資訊處製作；財團法人民間司法改革基金會備份。
